臺北高等行政法院裁定
　　　　　　　　　　　　　93年度停字第00137號
聲　請　人　甲○○建築師事務所
代　表　人　甲○○
訴訟代理人　丙○○律師
　　　　　　乙○○律師
相　對　人　行政院公共工程委員會
代　表　人　郭瑤琪（主任委員）住同上
上列當事人間因政府採購法事件，聲請人提起行政訴訟，並聲請
停止申訴審議判斷之執行，本院裁定如下：
    主　文
聲請駁回。
聲請程序費用由相對人負擔。
    理　由
一、按行政訴訟法第116條第1項、第2項及第5項規定：「原處分
    或決定之執行，除法律另有規定外，不因提起行政訴訟而停
    止。」「行政訴訟繫屬中，行政法院認為原處分或決定之執
    法律上顯無理由者，不得為之。」「停止執行之裁定，得停
    止原處分或決定之效力、處分或決定之執行或程序之續行之
    全部或部分。」
二、本件聲請意旨略以：訴外人啟達聯合建築師事務所（下稱啟
    達事務所）參與招標機關台中市政府辦理之「台中市國際標
    準棒球場新建工程委託測量、鑽探、環境影響評估、設計及
    監造技術服務」採購案，因不服招標機關審標結果以聲請人
    為第1名取得優先議價權，於93年3月5日向招標機關提出異
    議，復不服招標機關93年3月29日府教字第0930036453號函
    異議處理結果（下稱異議處理結果），向相對人提出申訴，
    案經相對人於93年8月9日以訴930148號採購申訴審議判斷書
    （下稱審議判斷）撤銷原異議處理結果，惟聲請人與招標機
    關業已簽訂「台中市國際標準棒球場新建工程委託測量、鑽
    探、環境影響評估、設計及監造技術服務」合約，若中途終
    止原採購合約另行發包，則對於系爭工程將來之結構有重大
    影響，造成難於回復之損害，且結構設計中途易手由不同之
    承商接續，而該工程又屬提供大型民眾聚集之場所，對於民
    眾之生命及身體安全影響甚大，故實有將原審議判斷暫時停
    止效力之急迫性，又聲請人已具有設計、監造「台北小巨蛋
    」之經驗，縱暫時停止申訴審議判斷之效力，亦不致對於公
    益有重大影響，敬請鈞院裁定停止系爭審議判斷之效力云云
    。
三、按政府採購法第74條規定：「廠商與機關間關於招標、審標
    、決標之爭議，得依本章規定提出異議及申訴。」第76條第
    1項規定：「廠商對於公告金額以上採購異議之處理結果不
    服，或招標機關逾前條第二項所定期限不為處理者，得於收
    受異議處理結果或期限屆滿之次日起15日內，依其屬中央機
    關或地方機關辦理之採購，以書面分別向主管機關、直轄市
    或縣 (市)政府所設之採購申訴審議委員會申訴。」第78條
    第2項規定：「採購申訴審議委員會應於收受申訴書之次日
    起40日內完成審議，並將判斷以書面通知廠商及機關。必要
    時得延長40日。第85條規定：「（第1項）」審議判斷指明
    原採購行為違反法令者，招標機關應另為適法之處置。（第
    2項）採購申訴審議委員會於審議判斷中建議招標機關處置
    方式，而招標機關不依建議辦理者，應於收受判斷之次日起
    15日內報請上級機關核定，並由上級機關於收受之次日起15
    日內，以書面向採購申訴審議委員會及廠商說明理由。」由
    以上規定，政府採購法在制度設計上，係希冀經由異議及申
    訴之程序，於最短時間內解決廠商與機關間關於招標、審標
    、決標之爭議，以達成「依公平、公開之採購程序，提升採
    購效率與功能，確保採購品質」之立法目的（政府採購法第1
    條參照）。職是，行政法院於處理聲請停止審議判斷之效力
    時，應著重考量政府採購法所追求之公益，避免使政府採購
    法之前揭特殊救濟機制形同具文。
四、查本件申訴審議之爭執在於得標廠商即聲請人所提出之建造
    執照所載工程於投標當時尚未完工，得否作為設計監造服務
    之實績證明，招標機關據以審查符合資格規定，於法是否有
    違，而系爭審議判斷於理由內指明上開情事與系爭投標須知
    第10條第(1)項第3款、政府採購法第36條第2項及投標廠商資
    格與特殊或巨額採購認定標準第5條第1項第1款之意旨有間
    ，此有審議判斷書在卷可按。依前揭理由三、之說明，本件
    如准許原告之聲請，將使審議判斷即時糾正原採購行為之機
    制落空，有違公益，況聲請人所稱之損害，亦非金錢不能回
    復，核與首揭停止執行之要件不符，不應准許。
中    華    民    國    94    年      3     月  11    日
                  第三庭審判長法  官　王　立　杰
                              法  官　黃　本　仁
                              法  官　王　碧　芳
上列正本係照原本做成。
如不服本裁定，應於送達後10日內，向本院提出抗告狀（須按他
造人數附繕本）。
中　　華　　民　　國　　94　　年　 　3　　月　 11  　 日
                                書記官 鄭 聚 恩
